# **MARIUS TAUDON**

# CDI - CDD Étudiant

#### PROFIL PROFESSIONNEL

Autonome et motivé, mes diverses expériences professionnelles m'ont permis de renforcer mes acquis et d'appréhender les différents outils et techniques de l'informatique. Rejoindre votre équipe en tant que conseiller en vente correspond parfaitement à mes attentes et mes compétences : le relationnel avec les clients (vente, proposition de solutions adaptées), apporter mes connaissances en téléphonie et réseau informatique.

#### PARCOURS PROFESSIONNEL

Apprenti chargé d'étude , 10/2020 - 04/2021

Fiber Academy , Colombelle - Contrat d'apprentissage

- Étude à réaliser concernant la disposition de support aérien Enedis et Orange afin de définir ou non leur éligibilité à la pose de Fibre Optique aérienne.
- Intégration des innovations technologiques et numériques, capacité à acquérir rapidement de nouvelles connaissances.

 $\textbf{Apprenti - Assistant Informatique}, \ 09/2019 - 08/2020$ 

Centre des Finances Publiques - Direction des Service informatiques du Nord , Hérouville-Saint-Clair - Contrat d'apprentissage

- Déploiement des postes de travail pour le personnel de l'administration, en vu d'une migration de Windows 7 vers Windows 10.
- Installations de divers Pilotes sur les machines des agents.
- Formations et assistance des agents dans la manipulation des outils informatiques spécifiques aux services des Finances Publiques.

Stagiaire technicien réseau , 01/2019 - 02/2019

Renault Trucks - Volvo, Blainville sur Orne - 14550

• Supervision et maintenance du réseau Informatique de l'entreprise

Stagiaire informaticien, 06/2018 - 06/2018

Chambre des Commerces et de l'Industrie de Normandie, Caen - 14000 - CDD

- · Gestion de parc informatique
- Assistance informatique aux agents

**Stagiaire vendeur**, 01/2018 - 01/2018

Aid'O PC, Ifs - 14123 - CDD

- Accueil Clientèle
- Conseiller en vente informatique
- Diagnostique et réparations d'ordinateurs

#### **FORMATION**

**DUT Réseau et Télécommunication, Réseaux et Informatique,** 09/2020 - 05/2021

Université de Caen - IUT Campus 3 - Ifs - admis

Baccalauréat Professionnel - Système Numériques , Informatiques et Réseaux, 09/2017 - 07/2020

Lycée Charles Tellier - Condé en Normandie - Très Bien

**BEP - Systèmes Numériques, Informatiques et Réseaux,** 09/2018 - 07/2019 Lycée Charles Teliier - Condé sur Noireau - Très Bien

Seconde Générale et Technologique, 09/2016 - 07/2017

Lycée Jean Rostand - Caen, 14

**Brevet des collège,** 09/2014 - 07/2015 Collège Guy Liard - Mondeville - Bien

### **CENTRES D'INTÉRÊT**

PLongée, Jeux Vidéo, Nouvelles technologie, Sortie entre amis

- 28 Avenue Cavalière, 14730, Giberville
- 0788374439
- mariustaudon.mt@gmail.com
- <u>a</u> 16/04/2001
- Français
- ? Code de la route Permis en cours

## **COMPÉTENCES**

- Formation d'apprenti dans le domaine informatique, découverte de la vie en entreprise
- Apprentissage de la charte qualité
- Apprentissage des consignes
- Processus d'apprentissage